【裁判字號】    92,訴,1012
【裁判日期】    920521
【裁判案由】    清償借款等
【裁判全文】
臺灣臺北地方法院民事判決  九十二年度訴字第一○一二號
    原      告    台灣土地銀行
    法定代理人    甲○○
    訴訟代理人    乙○○
    被      告    成圃有限公司
                          設台北縣中和市○○路○段一三六巷七十二弄六號
                          送台.
    兼法定代理人  丙○○  身分.
                          住同.
    被      告    戊○○  身分.
                          住台北市○○區○○路一八七巷二十二號四樓
                  丁○○  身分.
                          住台.
右當事人間請求清償借款等事件，本院判決如左：
    主      文
被告應連帶給付原告新台幣玖拾萬元，及自民國九十一年五月二十二日起至清償日止
，按年息百分之八點○八計算之利息，暨自民國九十一年六月二十三日起至清償日止
，逾期在六個月以內者，按上開利率百分之十，逾期超過六個月者，按上開利率百分
之二十計付違約金。
被告應連帶給付原告新台幣陸拾萬元，及自民國九十一年三月二十二日起至清償日止
，按年息百分之八點○八計算之利息，暨自民國九十一年四月二十三日起至清償日止
，逾期在六個月以內者，按上開利率百分之十，逾期超過六個月者，按上開利率百分
之二十計付違約金。
訴訟費用由被告連帶負擔。
    事      實
甲、原告方面：
  一、聲明：如主文所示。
  二、陳述：被告成圃有限公司於民國八十九年十月十八日邀同被告丙○○、戊○○
      、丁○○為連帶保證人，向原告借款新台幣（下同）一百五十萬元，借款期間
      自八十九年十月二十一日起至九十年十月二十一日止，約定利息按原告基本放
      款利率加四點○四碼（每碼百分之○點二五），並隨原告基本放款利率變動而
      調整，按月付息，到期還清本金，如有一期未履行，即視為全部到期，遲延還
      本或付息時，逾期清償在六個月以內者，另按上開利率百分之十，超過六個月
      者，則按上開利率百分之二十計付違約金。詎被告屆期未依約清償，其中九十
      萬元部分僅清償至九十一年五月二十一日止之利息、六十萬元部分僅清償至九
      十一年三月二十一日止之利息，迭經原告討均未置理，尚欠原告一百五十萬元
      ，及各如主文第一、二項所示之利息、違約金，為此依消費借貸、連帶保證之
      法律關係提起本件訴訟。
  三、證據：提出借據暨授信約定書、放款中心利率查詢表、存款類存款分戶明細表
      、匯入匯款買匯水單、應收款墊付訴訟費用備查卡各一件、帳戶查詢單二件、
      客戶往來明細查詢四件。
乙、被告成圃有限公司、丙○○方面：對原告請求沒有意見。
丙、被告戊○○、丁○○方面：未於言詞辯論期日到場，亦未提出準備書狀作何聲明
    或陳述。
    理      由
甲、程序方面：
  一、按當事人得以合意定第一審管轄法院。但以關於由一定法律關係而生之訴訟為
      限。前項合意，應以文書證之，民事訴訟法第二十四條定有明文。本件原告向
      本院對被告提起清償借款等之訴訟，本院固非被告成圃有限公司主事務所或主
      營業所所在地、丙○○、丁○○住所地之法院，然依兩造所簽訂之授信約定書
      第十三條之約定，兩造就被告對原告所負各宗債務涉訟時，合意以臺北地方法
      院為第一審管轄法院，揆諸首揭規定，本院就本件清償借款等之訴訟自有管轄
      權，合先敘明。
  二、次按訴狀送達後，原告不得將原訴變更或追加他訴，但擴張或減縮應受判決事
      項之聲明者，不在此限，民事訴訟法第二百五十五條第一項第三款定有明文。
      查本件原告於九十二年二月二十一日起訴時，起訴狀所載應受判決事項之聲明
      為：「(一)被告應連帶給付原告九十萬元，及自九十一年五月二十一日起至清償
      日止，按年息百分之八點○八計算之利息，暨自九十一年六月二十二日起至清
      償日止，逾期在六個月以內者，按上開利率百分之十，逾期超過六個月者，按
      上開利率百分之二十計付違約金。(二)被告應連帶給付原告六十萬元，及自九十
      一年三月二十一日起至清償日止，按年息百分之八點○八計算之利息，暨自九
      十一年四月二十二日起至清償日止，逾期在六個月以內者，按上開利率百分之
      十，逾期超過六個月者，按上開利率百分之二十計付違約金。」，嗣於九十二
      年五月十四日當場陳明其應受判決事項之聲明為：「(一)被告應連帶給付原告九
      十萬元，及自九十一年五月二十二日起至清償日止，按年息百分之八點○八計
      算之利息，暨自九十一年六月二十三日起至清償日止，逾期在六個月以內者，
      按上開利率百分之十，逾期超過六個月者，按上開利率百分之二十計付違約金
      。(二)被告應連帶給付原告六十萬元，及自九十一年三月二十二日起至清償日止
      ，按年息百分之八點○八計算之利息，暨自九十一年四月二十三日起至清償日
      止，逾期在六個月以內者，按上開利率百分之十，逾期超過六個月者，按上開
      利率百分之二十計付違約金。」，顯將原訴變更，惟屬應受判決事項聲明之減
      縮，揆諸前揭規定，本院認應准許之。
  三、本件被告戊○○、丁○○未於言詞辯論期日到場，核無民事訴訟法第三百八十
      六條所列各款情形，爰依原告之聲請，由其一造辯論而為判決。
乙、實體方面：
  一、原告主張被告成圃有限公司於八十九年十月十八日邀同被告丙○○、戊○○、
      丁○○為連帶保證人，向原告借款一百五十萬元，借款期間自八十九年十月二
      十一日起至九十年十月二十一日止，約定利息按原告基本放款利率加四點○四
      碼（每碼百分之○點二五），並隨原告基本放款利率變動而調整，按月付息，
      到期還清本金，如有一期未履行，即視為全部到期，遲延還本或付息時，逾期
      清償在六個月以內者，另按上開利率百分之十，超過六個月者，則按上開利率
      百分之二十計付違約金。及被告屆期未依約清償，其中九十萬元部分僅清償至
      九十一年五月二十一日止之利息、六十萬元部分僅清償至九十一年三月二十一
      日止之利息，尚欠原告一百五十萬元，及各如主文第一、二項所示之利息、違
      約金之事實，業據其提出與所述相符之借據暨授信約定書、放款中心利率查詢
      表、存款類存款分戶明細表、匯入匯款買匯水單、應收款墊付訴訟費用備查卡
      各一件、帳戶查詢單二件、客戶往來明細查詢四件為證，復為被告成圃有限公
      司、丙○○所不爭執，被告戊○○、丁○○經合法通知，既未於言詞辯論期日
      到場爭執，復未提出書狀答辯以供本院斟酌，自應認原告之主張為真實。
  二、按借用人應於約定期限內，返還與所借用物種類、品質、數量相同之物。又稱
      保證者，謂當事人約定，一方於他方之債務人不履行債務時，由其代負履行責
      任之契約；又保證債務，除契約另有訂定外，包含主債務之利息、違約金、損
      害賠償及其他從屬於主債務之負擔；另連帶債務之債權人，得對債務人中之一
      人或數人或全體同時或先後請求全部或一部之給付；民法第四百七十八條、第
      七百三十九條、第七百四十條、第二百七十三條第一項分別定有明文。查被告
      向原告借款，屆期未依約清償，其中九十萬元部分僅清償至九十一年五月二十
      一日止之利息、六十萬元部分僅清償至九十一年三月二十一日止之利息，已如
      前述，是時原告基本放款利率已變動為年息百分之七點○七，本件借款之利率
      已調整為年息百分之八點○八，有原告放款中心利率查詢表在卷可稽，被告丙○○、戊○○、丁○○既為被告成圃有限公司之連帶保證人，從而，原告依消
      費借貸及連帶保證契約請求被告連帶給付如主文第一項、第二項所示之借款、
      利息及違約金，即無不合，應予准許。
丙、據上論結：原告之訴為有理由，依民事訴訟法第三百八十五條第一項前段、第八
    十五條第二項，判決如主文。
中      華      民      國    九十二    年      五      月    二十一    日
                                  民事第一庭法      官  陳盈如
右為正本係照原本作成
如對本判決上訴，須於判決送達後廿日內向本院提出上訴狀
中      華      民      國    九十二    年      五      月    二十一    日
                                            法院書記官  高秋芬


司法院資訊處製作；財團法人民間司法改革基金會備份。
